臺灣屏東地方法院民事裁定　
111年度司繼字第714號
聲  請  人  華南商業銀行股份有限公司

法定代理人  張振芳  
代  理  人  陳漢哲  
            洪勝海  
關  係  人  周慶順律師
上列聲請人聲請選任被繼承人林添善之遺產管理人事件，本院裁
定如下：
    主  文
選任周慶順律師為被繼承人林添善之遺產管理人。
准對被繼承人林添善之繼承人為承認繼承之公示催告。
被繼承人林添善之繼承人，應自前項公示催告裁定揭示之日起8
個月內承認繼承，上述期限屆滿，無繼承人承認繼承時，被繼承
人林添善之遺產，於清償債權，並交付遺贈物後，如有賸餘即歸
屬國庫。
聲請費用新臺幣1,000 元由被繼承人林添善之遺產負擔。
    理  由
一、本件聲請意旨略以：被繼承人林添善（男，民國00年0 月00
    日生，身分證統一編號：Z000000000號，生前最後住所：屏
    東縣○○鄉○○路000號）對聲請人負有債務，嗣被繼承人於105
     年1 月11日死亡，其繼承人均已拋棄繼承，且親屬會議並
    未於1 個月內選定遺產管理人。為確保聲請人行使權利，爰
    依法聲請選任被繼承人之遺產管理人等語。
二、按繼承開始時，繼承人之有無不明者，由親屬會議於1 個月
    內選定遺產管理人，並將繼承開始及選定遺產管理人之事由
    ，向法院報明。無親屬會議或親屬會議未於前條所定期限內
    選定遺產管理人者，利害關係人或檢察官，得聲請法院選任
    遺產管理人，並由法院依規定為公示催告，民法第1177條、
    第1178條第2 項分別定有明文。此為關於無人承認繼承之規
    定。又先順序繼承人均拋棄其繼承權時，由次順序之繼承人
    繼承，其次順序繼承人有無不明或第4 順序之繼承人均拋棄
    其繼承權者，準用關於無人承認繼承之規定，民法第1176條
    第6 項亦有明文。
三、經查，聲請人上開主張，業據其提出本院94年度執字第1343
    0號債權憑證、民事陳報狀、全國財產稅總歸戶財產查詢清
    單、土地登記第一類謄本、除戶謄本、本院拋棄繼承查詢函
    等為證。經本院職權調取本院105 年度司繼字第133、234號
    卷宗，查核被繼承人之所有繼承人均業已聲明拋棄繼承並經
    本院准予備查，堪信聲請人之主張為真實且有選任遺產管理
    人之必要，揆諸上開規定，本件自應準用關於無人承認繼承
    之規定。而被繼承人之親屬會議並未於死亡發生之日起1 個
    月內選定遺產管理人陳報法院，聲請人為被繼承人之債權人
    ，係利害關係人，依前開規定，聲請選任遺產管理人，於法
    尚無不合。本院審酌周慶順律師乃屏東律師公會成員，具法
    學專才，與聲請人及被繼承人間均無何利害關係，並受律師
    倫理規範拘束，要能勝任遺產管理人一職，並徵得周慶順律
    師之同意，有本院電話記錄附卷可憑，爰選任周慶順律師為
    被繼承人之遺產管理人。
四、依家事事件法第127 條第4 項、第97條，非訟事件法第24條
    第1 項，裁定如主文。
五、若不服本裁定，應於裁定送達後10日內向本院提出抗告狀，
    並繳納抗告費新臺幣1,000 元。
中　　華　　民　　國　　111 　年　　7 　　月　　19  　日

　　　　                家事法庭  司法事務官  唐淑嫻